臺灣臺中地方法院刑事判決　　　　　　　　　　　　　九十三年度訴字第二八五號
　　公　訴　人　臺灣臺中地方法院檢察署檢察官
　　被　　　告　丙○○
右列被告因違反電信法等案件，經檢察官提起公訴（九十二年度偵字第二四四九七號
），本院判決如左：
    主  文
丙○○竊盜，處拘役貳拾日，如易科罰金，以佰元折算壹日。
    犯罪事實
一、丙○○基於意圖為自己不法所有之犯意，於民國九十二年十二月十一日十五時許
    ，在臺中縣龍井鄉○○路二十二號「卡多絲美髮店」二樓員工置物櫃，徒手竊取
    甲○○所有之摩托羅拉廠牌Ｅ三六五型號之行動電話機一支（內含ＳＩＭ卡一張
    ）入己，旋經甲○○發現遭竊而報警處理，嗣於同日十六時四十分許，為警在臺
    中縣龍井鄉○○路五十巷一號旁廢棄攤架上，查獲丙○○及其所竊得之上開行動
    電話機（內含ＳＩＭ卡一張），並已發還甲○○，而查知上情。
二、案經臺中縣警察局烏日分局報請臺灣臺中地方法院檢察署檢察官偵查起訴。
    理  由
一、上開犯罪事實，業據被告丙○○於本院審理時坦承不諱，核與被害人甲○○於警
    、偵訊時指述遭竊情節核屬一致，復有員警職務報告書、搜索扣押筆錄、扣押物
    品目錄表、贓物認領保管收據、查獲現場圖各一份及查獲現場照片四幀等附卷可
    稽，準此，堪認被告自白確與事實相符，得為證據。綜上所述，本件事證明確，
    被告上開犯行，洵堪認定。
二、核被告丙○○所為，係犯刑法第三百二十條第一項之普通竊盜罪。爰審酌被告素
    行良好，無任何前科，此有臺灣高等法院被告全國前案紀錄表暨臺灣臺中地方法
    院檢察署刑案資料查註紀錄表附卷可稽，其為圖一己私利之犯罪動機與目的，竊
    取他人之物之方法手段尚稱平和，竊得財物之價值非鉅，所竊財物業已發還被害
    人甲○○領回，及其犯罪後坦承全部犯行之態度，以及被害人甲○○於警訊中業
    已表明願意原諒被告等一切情狀，量處如主文所示之刑，並諭知易科罰金之折算
    標準，以示懲儆。
三、不另為無罪諭知部分：
  (一)公訴意旨另認：被告丙○○基於意圖為自己不法所有之犯意，於九十二年十一月
    二十二日十六時許，在前述「卡多絲美髮店」店內，徒手竊取乙○○所有之諾基
    亞廠牌行動電話二支（均含ＳＩＭ卡），並將其中一支（諾基亞廠牌、六一００
    型號、ＳＩＭ卡門號0000000000號）轉售花用，再基於盜用電信設備
    不法利益之概括犯意，自同年十一月二十二日五時四十分十三秒起，至同年十二
    月六日十一時四十五分三十秒止，盜用所竊得之乙○○行動電話（諾基亞廠牌、
    六一００型號、ＳＩＭ卡門號0000000000號）之無線電信設備，連續
    撥打四百三十次，共詐得免繳通信費用之不法利益新臺幣一萬四千五百三十一元
    ，因認被告尚涉犯刑法第三百二十條第一項之竊盜罪嫌，以及電信法第五十六條
    第一項之盜用他人電信設備通信罪嫌云云。
  (二)按犯罪事實應依證據認定之，無證據不得認定犯罪事實；又不能證明被告犯罪者
    ，應諭知無罪之判決，刑事訴訟法第一百五十四條第二項、第三百零一條第一項
    分別定有明文。次按，事實之認定，應憑證據，如未能發現相當證據，或證據不
    足以證明，自不能以推測或擬制之方法，以為裁判基礎；又所謂認定犯罪事實之
    證據，係指足以認定被告確有犯罪行為之積極證據而言，而認定犯罪事實所憑之
    證據，雖不以直接證據為限，間接證據亦包括在內，然而無論直接或間接證據，
    其為訴訟上之證明，須於通常一般人均不致有所懷疑，而得確信其為真實之程度
    ，始得據之為有罪之認定，倘其證明尚未達到此一程度，而有合理懷疑存在時，
    事實審復已就其心證上理由予以闡述，敘明其如何無從為有罪之確信，因而為無
    罪之判決，尚不得任意指為違法，最高法院著有二十九年上字第三一０五號、四
    十年台上字第八六號、七十六年台上字第四九八六號判例要旨可供參酌。
  (三)公訴人認被告涉有上開犯行，係以證人即被害人乙○○之指述以及卷附之門號0
    000000000號行動電話之通話明細清單等，資為論據。訊據被告堅決否
    認有何上開被訴之竊盜及違反電信法犯行，辯稱：伊未曾竊取證人乙○○之上開
    二支行動電話，其中0000000000號那支行動電話是「卡多絲美髮店」
    店內員工王明正所竊取並盜打使用等語。經查，「卡多絲美髮店」於九十二年間
    ，確僱有王明正擔任員工，而王明正自九十二年十一月二十二日凌晨起，至同年
    十二月六日十一時四十五分三十秒止，係使用上開證人乙○○遭竊之00000
    00000號行動電話與證人丁○○所使用之0000000000號行動電話
    通訊多次，嗣經證人乙○○查證後，王明正已向證人乙○○坦承竊取上開行動電
    話並盜打使用，且已與證人乙○○和解賠償損失等情，業據證人丁○○及乙○○
    於本院審理時具結證述綦詳，且互核相符，並有前揭通話明細清單在卷可查，則
    被告辯稱：證人乙○○所有之前述門號0000000000號行動電話機顯非
    被告所竊取，更非被告所盜打使用一節，即屬有據，足堪採信，則被告被訴該部
    分竊盜及違反電信法之犯行，顯無任何積極證據足資證明。其次，被告被訴竊取
    證人乙○○所有之前述門號0000000000號行動電話部分，除據證人乙○○於警訊之指述外，要無任何積極證據足資佐證，且依據證人乙○○於本院審
    理時到庭證述內容以觀，證人乙○○未曾親眼目睹被告竊取該行動電話，亦對該
    行動電話究竟何時遭竊無法確定，且無其他證據足供佐證該行動電話確為被告所
    竊取等情，則證人乙○○於警訊之指述，是否足供證明被告確有公訴人所訴竊取
    上開行動電話之犯行，顯非無疑，該部分顯亦無任何積極證據足資證明。雖被告
    曾出具切結書予證人乙○○，其切結之內容坦承盜打證人乙○○之行動電話門號
    ，然如前所述，該盜打之人應係王明正，顯見被告切結之內容與事實不符，自不
    足為不利被告事實認定之依據。故被告被訴上開竊盜及違反電信法犯行之部分，
    即屬不能證明，應諭知無罪判決，以示審慎。惟檢察官認被告該等部分犯行若成
    罪，亦與前開論罪科刑之竊盜罪部分，分別有連續犯及牽連犯之裁判上一罪法律
    關係，故本院就該等部分均不另為無罪之諭知。另檢察官雖於本院審理時以言詞
    請求傳喚王明正，以查明證人丁○○及乙○○之證述是否實在，然如前所述，本
    案上開二證人所述之情節，已有前述通話明細清單可考，其待證事實已臻明確，
    本院認應無再予傳喚之必要，併此敘明。
四、至於王明正是否涉犯竊盜及違反電信法罪嫌，自應由檢察官另行依法處理，亦併
    此敘明。
五、據上論斷，應依刑事訴訟法第二百九十九條第一項前段，刑法第三百二十條第一
    項、第四十一條第一項前段，罰金罰鍰提高標準條例第一條前段、第二條，判決
    如主文。
中      華      民      國     九十三     年    十二    月    二十八    日
                                臺灣臺中地方法院刑事第十一庭
    審判長法  官  林  源  森
                                          法  官  王  世  華
                                          法  官  廖  慧  如
右正本證明與原本無異。
如不服本判決，應於判決送達後十日內向本院提出上訴狀，上訴於臺灣高等法院臺中
分院( 須附繕本 )。
                                          書記官
中      華      民      國     九十三     年    十二    月    三十     日
附錄本案論罪科刑法條全文：
刑法第三百二十條第一項
意圖為自己或第三人不法之所有，而竊取他人之動產者，為竊盜罪，處五年以下有期
徒刑、拘役或五百元以下罰金。
